【裁判字號】    90,易,2151
【裁判日期】    901026
【裁判案由】    竊盜
【裁判全文】
臺灣桃園地方法院刑事判決                          九十年度易字第二一五一號
    公  訴  人  臺灣桃園地方法院檢察署檢察官
    被      告  丙○○
                丁○○
右列被告因竊盜案件，經檢察官提起公訴（九十年度偵字第四０一四號），本院判決
如左：
    主  文
丙○○、丁○○共同竊盜，各處罰金參仟元，如易服勞役，均以參佰元折算壹日。
    事  實
一、丙○○與丁○○共同意圖為自己不法之所有，於民國九十年三月三日晚間十時四
  十五分，在桃園縣中壢巿後寮里中山東路二段五一０號家福股份有限公司中壢分
    公司地下一樓鞋區（下稱乙○○中壢分公司），趁購物之際，由丙○○挑選ＯＫ
    ＨＯＵＳＥ牌女用球鞋一雙（價值新台幣四百九十九元）並撕下該球鞋標籤，換
    穿於腳上，而將舊鞋置於購物推車藍子內，俟於排隊結帳時，丙○○先將竊得之
    女用球鞋穿出櫃台收銀線外，另由丁○○排隊持丙○○信用卡結算，待結帳時，
    丙○○乃返回櫃台收銀線在信用卡簽帳單上簽名。嗣經該公司安全科助理甲○○
    當場發現，報警查獲。
二、案經家福股份有限公司訴由桃園縣警察局中壢分局報告台灣桃園地方法院檢察署
    檢察官偵查起訴。
    理  由
一、訊據被告丙○○、丁○○固不否認在右揭時地，由被告丙○○撕下該鞋標籤並穿
    出櫃台收銀線等情，惟均矢口否認右揭竊盜犯行，被告丙○○辯稱：因伊原來所
    穿的舊鞋腳很疼，所以把新鞋穿上，並把標籤放入賣場推車內，迨在結帳時，伊
    先出櫃台去上廁所，把信用卡給男友丁○○結帳，等上完廁所，就回來櫃台簽伊
    信用卡，結完帳舊鞋也被櫃台小姐放入購物袋內云云；被告丁○○則辯稱：當時
    丙○○因穿舊鞋，腳很很疼就買新鞋，就將標籤私下換穿新鞋，舊鞋換下來就放
    在推車籃內，伊到櫃台結帳，丙○○先去上廁所，伊有將新鞋的標籤給櫃台小姐
    結帳，但不知小姐為何未結算，是其疏忽云云。經查：（一）右揭犯罪事實，業
    據證人即乙○○中壢分公司安全課人員甲○○證述：九十年三月三日晚間十時四
    十五分許，丙○○、丁○○到乙○○中壢店來購買物時，伊有看到丙○○試穿賣
    場陳列販售之ＯＫ  ＨＯＵＳＥ牌女用球鞋，就自行將標籤私下，後來丙○○即
    穿著球鞋上廁所後，之後就直接走出櫃檯，而由丁○○在櫃檯等待結帳，當時伊
    在服務台外等，看他們二位是否會結帳，結果丙○○、丁○○都沒有結帳，．．
    ．．，伊就問他們是否忘了還有東西未結帳？他們二位說沒有，伊就問丙○○：
    這雙鞋（穿於丙○○腳上之ＯＫ  ＨＯＵＳＥ牌女用球鞋），丙○○答說：這雙
    鞋在別家乙○○賣場買了好幾天？且在收銀櫃台都找不到ＯＫ  ＨＯＵＳＥ牌女
    用球鞋之標籤等語（見偵卷第十二頁、第四十八頁反面至第四十九頁），核與證
    人即櫃台之收銀員張雪惠證稱：丁○○當時結帳時是把全部購買物品放在收銀台
    輸送帶上，並未把ＯＫ  ＨＯＵＳＥ牌女用球鞋標籤條碼讓其結算，伊也有檢查
    賣場推車藍內是否仍有遺漏之物品，但什麼東西都沒（包括鞋子條碼），而丁○○更聲稱舊鞋是自己穿的舊鞋，並向伊要了一個塑膠袋裝上等情相符（見偵卷第
    三十三頁反面）。此外，並有被告二人購買物品之發票、贓物領據各乙紙在卷足
    佐。（二）又被告丙○○於警訊時辯稱：伊在試穿ＯＫ  ＨＯＵＳＥ牌女用球鞋
    時，丁○○在選購別的物品，沒有看到，不知道伊將ＯＫ  ＨＯＵＳＥ牌女用球
    鞋穿在腳上云云（見偵卷第六頁反面），然被告丁○○卻於警訊時供稱：當時丙○○在換上新鞋時，連同標籤及舊鞋丟進推車藍子內，所以結算時全部物品伊起
    拿上來結架，但標籤不知在何處云云（見偵卷第十頁反面），足見被告二人所辯
    即有未合；再者，酌以被告丙○○亦供稱：賣場安全人員問伊，是否尚有東西沒
    有結帳，伊答稱沒有，因為伊認為是電子琴的型號買錯了，所以結算價錢比較少
    等語，惟查依卷附之被告二人當日購物發票所載，被告二人當日僅購買四種產品
    ，其中尚包括一雙男用運動鞋，則被告二人所購買數量不多，且被告丙○○亦自
    承於賣場之安全人員，詢問是否尚有東西未結帳時，即認為是電子琴型號買錯了
    ，所以結帳之金額比較少等情，復酌以被告丁○○供稱：當時丙○○在換上新鞋
    時，連同標籤及舊鞋丟進推車藍子內，所以結算時全部物品伊起拿上來結架，但
    標籤不知在何處等情以觀，顯見被告二人對於當日購買東西之數量及金額均甚明
    瞭，並非疏忽所致甚明，渠二人有竊盜之犯意至為酌然。縱上所述，被告二人所
    辯顯係事後卸責之詞，委無足採。事證明確，被告丙○○、丁○○犯行均洵堪認
    定。
二、核被告丙○○、丁○○所為，均係犯刑法第三百二十條第一項之普通竊盜罪。被
    告丙○○、丁○○間有犯意之聯絡，行為之分擔，均為共同正犯。爰分別審酌被
    告犯罪之動機、目的、手段、智識程度、所得利益、所生危害、及犯後態度等一
    切情狀，分別量處如主文所示之刑，並均諭知易服勞役之折算標準，以資懲儆。
據上論斷，應依刑事訴訟法第二百九十九條第一項前段，刑法第二十八條、第三百二
十條第一項、第四十二條第二項，罰金罰鍰提高標準條例第一條前段、第二條，判決
如主文。
本案經檢察官翁珮嫻到庭執行職務。
中      華      民      國      九十    年      十      月    二十六    日
                                臺灣桃園地方法院刑事第四庭
法  官   邱滋杉
右正本證明與原本無異。
如不服本判決，應於判決送達後十日內向本院提出上訴狀( 應附繕本 )，上訴於
臺灣高等法院。
                                            書記官   周巧屏
中      華       民      國     九十    年      十      月    三十一    日
附論罪科刑依據之法條：
刑法第三百二十條
意圖為自己或第三人不法之所有，而竊取他人之動產者，為竊盜罪，處五年以下有期
徒刑、拘役或五百元以下罰金。
意圖為自己或第三人不法利益，而竊佔他人之不動產者，依前項之規定處斷。
前二項之未遂犯罰之。


司法院資訊處製作；財團法人民間司法改革基金會備份。
